# 求教陈版，固定资产核算相关问题

提问人：芳草凄 19911991 时间：2020-11-27 16:22:00
请教陈版，企业的窑炉炼制过程中需要在炉底的金属槽投放一定量贵金属，此种贵金属在窑炉使用期间只会有些许挥发，且在窑炉达到使用寿命后此部分贵金属可以回收出售，价格可参考贵金属行情出售；另由于贵金属在使用过程中会有些许挥发，一般会过一年半载重新投放少许进去。
疑问 1 ：此部分贵金属在窑炉炼制过程中的可以视同催化剂作用，炉料达到使用寿命可以重新回收按照贵金属价格出售，价格可能会比购买价格还高，此部分放固定资产按窑炉使用寿命提折旧是否合理？
疑问 2 ：企业一年半载因为挥发投入的少量贵金属，企业视同物料消耗处理，此处跟第一处的折旧有矛盾，这样处理是否正确。
疑问 3 ：此部分贵金属能否不放在固定资产核算，如果不放在固定资产核算，放入哪个科目比较合适？
麻烦陈版解惑。谢谢

回答人：chenyiwei
1 、应确认为固定资产，按窑炉使用寿命提折旧。但其预计净残值可能较高，因此实际需计提折旧的金额可能很小。
2 、在确定预计净残值时，需考虑此处所说的因挥发导致贵金属实物量减少的情况，因此不再重复确认为物料消耗成本。